---
title: "Otros tipos de gráficos"
author: "Fran Velasco"
date: "`r Sys.Date()`"
output:
  html_document:
    toc: true
    toc_float: true
    theme: yeti
---

```{r, echo=FALSE, results='hide'}
library(CampR)
```

 Distribuciones de tallas
---------------

### Serie histórica:

```{r tallas, fig.width=6.5,fig.height=4}
dtall.camp(2,19,Psh[15:16],"Porc",es=F,layout=c(2,1))
```

### Edades en las tallas si hay ALK

```{r talla edad, fig.width=6.5,fig.height=4,results='hide'}
grafedtal.camp(1,43,"P09","Pnew",es=FALSE,out.dat=TRUE)
```

 Abundancias estratificadas serie histórica 
----------------

### Formato _tradicional_ con boxplots y bootstrap CI:
 
```{r SE+bootstrap,results='hide'}
grafhistbox(1,79,Psh,"Porc",ci.lev = .8,DLS = F,tline = F,SE=T,cex.leg = .8)
```
 
### Gráfico con el DLS 2/5 approach
```{r DLS,results='hide'}
grafhistbox(1,79,Psh,"Porc",ci.lev = 0,DLS = T,tline = F,SE=F,cex.leg = .8)
```

Funciones de control de calidad
----------------

### Control de calidad datos de lances:
```{r QC1, echo=TRUE, results='hide'}
qcdistlan.camp("P17","Porc",todos=T,pc.error=2)
```

Se muestran y comparan los valores de posición del lance con el recorrido y la velocidad. Se puede complementar con MapLansGPS de los lances que den resultados aparentemente erróneos:

### Revisión Control de calidad datos de lances:
```{r QC2,results='hide'}
MapLansGPS("P17","Porc")
```
