---
title: "Vignete 9. CampR control de calidad en campañas de arrastre"
author: "Fran Velasco"
date: "`r Sys.Date()`"
vignette: "%\\VignetteEngine{knitr::rmarkdown} \n%\\VignetteINdexEntry{CampR control
  de calidad en campañas de arrastre}     %\\VignetteEncoding{UTF-8}\n"
---

```{r, echo=FALSE, results='hide', include=FALSE}
library(CampR)
```

Este documento R Markdown. resume y propone un protocolo para realizar la comprobación de errores en los datos recogidos y tecleados a lo largo de una campaña de arrastre con datos almacenados con las bases de datos de _**CAMP 12** Harbour Windows 10 version_.

El protocolo debe incluir la revisión de:

### Pescas: datos en el fichero **lancesXXX.dbf** 

La revisión puede incluir un mapa con la distribución de los lances que permite encontrar errores de bulto rápidamente. La función `armap.camp(camp="N12",dns="Cant")` permite incluir el número del lance con `Nlans=TRUE` que también puede ayudar a localizar errores.

```{r armap.camp,fig.width=18,fig.height=8,fig.align='center'} 
armap.camp("N12","Cant") 
```

Así mismo la función `MapLansGPS(camp="N22",dns="Cant")` permite tener una primera visión de los recorridos y por tanto las distancias en cada lance de la campaña.

```{r MaplansGPS,fig.width=16,fig.height=8,fig.align='center'} 
MapLansGPS("N22","Cant") 
```

La función `qcdistlan.camp` permite ver errores en la distancia recorrida y la velocidad incluida en los datos y su relación, además de la duración del lance y el rumbo. Además incorpora una revisión de las horas de largada y virada comprobando que no existen lances fuera de las horas de día y que no hay años mal tecleados avisando si se encuentran lances asignados a varios años

```{r qcdistlan.camp}
head(qcdistlan.camp("N22","Cant",todos=FALSE,pc.error=2))
```

### Funcionamiento del arte (análisis del `log` del ITI, MARPORT, SCANMAR...)

Los datos se pueden tomar directamente del equipo a través de los telegramas que se pasan al `PescaWin` y procesarlo: preparar ejemplos a partir de un archivo de `log` del MARPORT u otro monitor de funcionamiento del aparejo.

### Revisión de capturas I - se han medido todos los peces y están todos los medidos en el fauna?

Es importante revisar que los datos en el **faunaXXX.dbf** y en el **ntallXXX.dbf** coinciden, que se han medido todos los peces incluidos en el fauna y que todos los datos en el **ntallXXX** tienen sus datos en el **faunaXXX** para ello hay dos funciones:

- `qcTalPez.camp(camp,dns,gr=1)` en principio sólo se utiliza con los peces puesto que en el resto de grupos no se miden por defecto.
- `qcTalPez.lan(camp,dns,lan,gr=1)` para comprobar los datos de un sólo lance

```{r qcTalPez.lan}
qcTalPez.lan("N22","Cant",lan=61,gr=1)
```
Por ejemplo en el lance 61 de N22 quedó sin medir el fodón *Trisopterus luscus*. Lo bueno es hacer esta comprobación durante la campaña una vez tecleados los datos en el CAMP, ya que *a posteriori* **normalmente no se pueden recuperar los datos**


### Revisión de capturas II - pesos según relación LW 

La función `qcLW.camp(1,51,"N12","Cant")` produce un gráfico con los pesos por lance en función de la captura y el peso estimado para esa captura a partir de la distribución de tallas medidas. El error respecto a la mediana permite también ver qué lances dan error por categoría. `qcLWbucl.camp` permite revisar todas las especies de la campaña sucesivamente, y con `out.dat=TRUE` produce una tabla con todos los errores de todas las especies de peces sin necesidad de revisar todos los gráficos. 

Es importante revisar y corregir el dato del peso en el **faunaXXX** y el **ntallXXX** en casos de errores de asignación de pesos mayores de un 10%, especialmente cuando el número de individuos medidos sea mayor de 5.

```{r qcLW.camp, echo=FALSE}
qcLW.camp(1,51,"N12","Cant",margerr=14)
```

En el gráfico se muestran los números de los lances con pesos fuera de los rangos de error permitidos, los datos del **faunaXXX** y del **ntallXXX** de esos lances deberían revisarse con más atención y pensar su revisión y corrección del peso.

### Revisión de tallas y sexos 

La función `qcdtall.camp(gr,esp,"N12","Cant",lance=xxx)` permite revisar la distribución de tallas medida para el lance `xxx` junto con las categorías medidas y los factores de ponderación `captura/muestra` para cada categoría, añadiendo cual habría sido el tamaño de muestra suficiente en función del rango de tallas encontrado. 

```{r qcdtall.camp, echo=FALSE}
qcdtall.camp(1,51,"N12","Cant",107)
```

La función `qcdtallrev.camp` permite sacar las distribuciones de todas las especies y lances, se puede cortar pulsando `ESCAPE` en cualquier momento, y resulta muy útil para revisar posibles datos de especies con identificación de sexos en **especies que habitualmente no se miden por sexos**.    

### Revisión de edades (post campaña con otolitos leídos y **claves talla-edad cargadas**)

La función `ALKS.dns.camp` permite ver las claves talla-edad disponibles en los ficheros **edadxxx.dbf** en `dns`

```{r ALK.dns.camp, echo=FALSE}
ALKs.dns.camp(dns="Cant",camp="N21")
```

Si no se incluye la campaña saca un listado con todas las claves en los ficheros *edadXXX.dbf*


La función `grafedtal.camp` permite ver la composción por edades de cada talla, identificando posibles errores de tecleo y dando una imágen de la composición por edades de la captura en el lance.  

```{r grafedtal.camp, echo=FALSE}
grafedtal.camp(1,42,"N12","Cant",plus=6)
```

La función `GetAlk.camp(gr,esp,camp,dns,plus)` permite sacar la clave talla edad utilizada para convertir los datos de tallas en la distribución por edades variando como sea necesario la `edad plus` y utilizar una clave alternativa si acaso.
